臺灣高等法院臺中分院刑事判決　　　　　民國九十二年度上易字第一一四三號
　　上　訴　人
　　即　被　告　辛○○
　　　　　　　　丁○○
　　　　　　　　戊○○
　　右三人共同
　　選任辯護人　己○○　律師
　　　　　　　　乙○○　律師
右上訴人因竊盜案件，不服臺灣南投地方法院中華民國九十二年五月廿一日第一審判
決（民國九十一年度易字第七六四號，起訴案號：臺灣南投地方法院檢察署民國九十
一年度偵字第三六○四號），提起上訴，本院判決如左：
　　主      文
原判決撤銷。
辛○○、丁○○、戊○○均無罪。
　　理      由
一、公訴意旨略稱：被告辛○○曾因贓物案件，經臺灣彰化地方法院判處有期徒刑五
    月確定，於民國九十一年五月一日易科罰金執行完畢，仍不知悔改，其係和旺砂
    石場股東兼現場管理員，基於意圖為自己不法所有之概括之犯意聯絡，結夥戊○○、丁○○及真實姓名年籍均不詳綽號「打拼仔（台語）」等人，自九十一年十
    月一日起至同月六日止，在內政部營建署庚○○○○局所有，坐落南投縣竹山鎮
    ○○段一○四九號公地，連續由辛○○、丁○○駕駛挖土機，盜採砂石後，再由
    戊○○及「打拼仔」分別駕駛未懸掛車牌（原車牌號碼ＳＶ－七六○號）及不詳
    車號砂石車，將所盜採之砂石，載往和旺砂石場內堆置，經篩洗後，出售不特定
    人，合計竊得砂石約一萬四千二百三十三六方公尺。嗣於同年十月六日上午九時
    三十分許，丁○○駕駛挖土機在上開土地，將盜採之砂石裝載至戊○○所駕駛之
    前開砂石車時，為警當場查獲，並扣得辛○○、丁○○所駕駛之挖土機二部、戊○○所駕駛之前開砂石車及出貨單六張，因認為被告辛○○、丁○○、戊○○涉
    嫌刑法第三百二十一條第一項第四款之竊盜罪云云。
二、本件公訴人認為被告等三人涉嫌竊盜罪，係基於被告辛○○未經主管機關核准，
    僱用被告丁○○、戊○○、綽號「打拼仔」等人，自九十一年十月一日起至同月
    六日止，在前開土地挖取砂石，而被告丁○○、戊○○二人承認受辛○○僱用，
    在前開土地挖取、運送土石，並有出貨單六張，具結保管條二張及現場照片十五
    張附卷可證。訊據被告等三人均矢口否認有竊盜之犯行，被告辛○○辯稱：伊於
    前開公地挖取砂石，目的在設置沈砂池，以符合環保機關廢水排放之要求，砂石
    經挖取之後，均堆置於相鄰之和旺砂石場內，並未對外販售，且其挖取土石之河
    川公地，係水利署第四河川局於九十一年二月一日、三月一日分別出租予徐秀鳳
    ，徐秀鳳再於九十一年三月廿六日將其權利讓與和旺砂石場，其有權在該河川公
    地挖取土石云云。被告丁○○、戊○○則均辯稱：伊等受僱於辛○○，所為均屬
    合法，並未涉及竊盜云云。
三、按犯罪事實應依證據認定之，無證據不得認定其犯罪事實，刑事訴訟法第一百五
    十四條第二項定有明文。又竊取他人之動產為竊盜罪之構成要件之一。經查(一)公
    訴意旨所指被告等盜採砂石之地點為南投縣竹山鎮○○段第一三七七號，並非社
    寮段第一○四九號，重新測量登記後之竹山鎮○○段第六八四號、第六八五號係
    在重測前之社寮段第一三七七號內，並非在公訴意旨所指之社寮段第一○四九號
    內，業據證人即內政部營建署庚○○○○局之丙○○於本院履勘現場時供述甚明
    ，並有該證人所提之現行地籍圖、河川圖籍及社寮段第一三七七地號土地登記謄
    本等在卷可稽，且經本院履勘屬實，先予明。(二)被告等挖取砂石之地點為重測
    登記後之社寮段第六八四號、第六八五號河川公地，該地為徐秀鳳於九十一年二
    月一日、同年三月一日分別向水利署第四河川局承租，此有經濟部水利處（第四
    河川局）公地種植使用許可書附原審卷可證（見原審卷第一四○頁、第一四一頁
    ），而徐秀鳳於九十一年三月廿六日，將該權利轉讓予和旺砂石廠，此亦有河川
    公地權利轉讓合約書附原審卷可證（見原審卷第一四二頁），又徐秀鳳轉讓權利
    予和旺砂石廠之社寮段第六八四號、第六八五號河川公地，即係公訴意旨所指被
    告等盜採砂石之地點，亦經證人徐秀鳳於本院履勘現場時當場指明確為同一地點
    。則被告辛○○自九十一年十月一日起至同年十月六日止，即屬有權使用社寮段
    第六八四號、第六八五號河川公地，被告等在上開土地、挖取砂石，究係作為「
    沈砂池」，抑將挖取之砂石出賣與他人，姑不具論，縱將挖取之砂石出賣與他人
    ，亦係承租土地使用是否得當之問題，與竊盜罪之竊取他人動產之構成要件不合
    ，其竊盜犯罪尚屬不能證明。原審疏未詳查，對於被告等三人遽為論罪科刑，尚
    有未當，被告等三人上訴意旨指摘原判決不當，為有理由，應由本院將原判決撤
    銷改判，被告等三人，爰均為無罪之諭知。
四、被告戊○○既經本院判決無罪，則移送併辦之臺灣南投地方法院檢察署九十三年
    度偵字第八七一號，與本案即無連續犯之裁判上一罪關係，自應退回原檢察官另
    行處理，一併明。
據上論斷，應依刑事訴訟法第三百六十九條第一項前段、第三百六十四條、第三百零
一條第一項，判決如主文。
本案經檢察官甲○○到庭執行職務。
中     華     民     國     九十三     年      六      月      九       日
                                   臺灣高等法院臺中分院刑事第十一庭
                                   　　　　審判長法　官  李  璋  鵬
                                   　　　　　　　法　官  蕭  錦  鍾
                                   　　　　　　　法　官  胡  森  田
右正本證明與原本無異。
不得上訴。
       書記官  林  振  甫
中     華     民     國     九十三     年      六      月      十       日
                                                              　　　　　Ｆ
